【裁判字號】    94,交聲,633
【裁判日期】    950112
【裁判案由】    聲明異議
【裁判全文】
臺灣彰化地方法院交通事件裁定         94年度交聲字第633號
移送機關即
原處分機關  交通部公路總局台中區監理所彰化監理站
異 議 人即
受 處 分人  張朝任（毅泰工程行）
上列受處分人因違反道路交通管理處罰條例案件，對於交通部公
路總局台中區監理所彰化監理站所為之裁決（彰監四字第裁64-K
AB170152號），聲明異議，本院裁定如下：
    主  文
異議駁回。
    理  由
一、按汽車駕駛人駕駛聯結車、大客車、大貨車，有「領有小型
    車駕駛執照駕車」之情形者，汽車所有人及駕駛人各處新臺
    幣4萬元以上8萬元以下罰鍰，並當場禁止該汽車駕駛人繼續
    駕駛及扣留其車輛牌照，且吊扣其汽車牌照三個月，惟汽車
    所有人如已善盡查證駕駛人駕駛執照資格之注意，或縱加以
    相當之注意而仍不免發生違規者，汽車所有人不受本條之處
    罰，此觀道路交通管理處罰條例第21條之1第1項第3款、第3
    項及第4項各定有明文。
二、本件受處分人即異議人毅泰工程行張朝任所有車號280-RH號
    自用一般大貨車，於94年5月17日上午8時45分許，在台一線
    斗南段外環道，為警查獲供駕駛人張原昌駕駛上路，惟張原
    昌僅領有小型車駕駛執照而無大貨車駕駛執照等情，有雲林
    縣警察局舉發違反道路交通管理處罰條例事件通知單（文號
    ：雲警交字第KAE170152號）在卷可稽，異議人對此事實亦
    無爭執。雖異議人辯稱：張原昌是本行臨時員工，為警查獲
    當日未經本行同意擅自駕駛本行所有車號280-RH號大貨車外
    出購物，乃是在本行不知情之狀況下所為，故請求撤銷對車
    主（本行）裁罰之部分云云，然查：駕駛人張原昌駕駛車號
    280-RH 號大貨車上路而遭警取締之情形，並非第一次發生
    ，其於93年9月24日、94年1月28日亦曾於駕駛前揭大貨車時
    ，因交通違規事件而經警取締在案，有彰化縣警察局舉發違
    反道路交通管理事件通知單二紙（文號分別為：彰警交字第
    I00000000、I00000000號），及違規查詢報表一張附卷可參
    ，由此觀之，異議人顯未善盡相當注意義務，否則張原昌豈
    能多次駕駛該輛大貨車上路，是異議人之前揭辯解應不可採
    ，自無從主張道路交通管理處罰條例第21條之1第4項之免責
    事由。綜上，本件事證明確，異議人將上述大貨車提供予欠
    缺駕駛執照者駕駛之違規情節堪以認定。從而，原處分機關
    據以援引首揭規定，裁處罰鍰8萬元，並吊扣汽車牌照三個
    月，於法並無不當，本件異議為無理由，應予駁回。
三、據上論斷，應依道路交通案件處理辦法第19條，裁定如主文
    。
中    華    民    國    95    年    1     月    12    日
                  交通法庭            法  官  黃玉齡
以上正本證明與原本無異
如不服本裁定應於送達後5日內向本院提出抗告狀
中    華    民    國    95    年    1     月    12    日
                                      書記官  林怡吟


司法院資訊處製作；財團法人民間司法改革基金會備份。
